# 物流企业仓管人员的工资进费用还是成本？

提问人：赵 子琪 时间：2022-11-14 17:34:50
请问物流公司的仓管人员工资应该计入管理费用还是成本呢？准则依据是什么呢？

回答人：chenyiwei
仓储服务是物流企业提供的基本日常服务，并据此获取收入。因此，直接为该职能提供服务的仓储工作人员的薪酬应计入营业成本。
参考：《收入准则应用案例——合同履约成本（酒店等服务行业的合同成本）》。链接：http://kjs.mof.gov.cn/zt/kjzzss/ ... 0181211_3088435.htm